臺灣新北地方法院三重簡易庭小額民事判決
　　　　　　　　　　　　　　　　  　111年度重小字第473號
原      告  台北大公園(A)社區管理委員會

法定代理人  陳又瑄  

被      告  呂秋慧  


上列當事人間請求給付管理費事件，於中華民國111年3月15日言
詞辯論終結，本院判決如下︰
     主  文
被告應給付原告新臺幣柒萬玖仟貳佰元。
原告其餘之訴駁回。
訴訟費用新臺幣壹仟元由被告負擔。
本判決原告勝訴部分，得假執行。
    事實及理由要領
一、查原告於民國110年9月11日起訴時，原告之法定代理人為劉
    瑞菊，嗣於本案訴訟繫屬中已改選陳又瑄為其法定代理人，
    並具狀聲明由陳又瑄承受訴訟，應准許之。
二、按訴狀送達後，原告不得將原訴變更或追加他訴，但擴張或
    縮減應受判決事項之聲明者，不在此限。民事訴訟法第255
    條第1項第3款分別定有明文。本件原告起訴時原請求被告應
    給付原告新臺幣（下同）70,000元，及分別按如附表編號1
    至20所示之金額，各自如附表所示之滯納金起算日起至清償
    日止，按日息百分之2計算之滯納金，嗣原告於111年3月3日
    具狀變更訴之聲明為：被告應給付原告79,200元，及分別自
    如附表所示编號1至22所示之金額，各自如附表編號1至22所
    示之滯納金起算日起至清償日止，按日息百分之2計算之滯
    納金，核屬擴張應受判決事項之聲明，揆諸上開規定，自應
    予准許。
三、原告主張：本件被告為新北市○○區○○街00巷00弄00號6樓房
    屋（下稱系爭房屋）之所有權人，並為原告所屬社區之區分
    所有權人，每期（每三個月即一季為一期）應繳納社區管理
    費3,100元，及每年度第一季之公共設施維修費1,000元至3,
    000元不等，另依社區管理辦法第3條第2項第5款約定，逾期
    不繳管理費者，逾期每日加收應繳費用百分之2之滯納金。
    惟被告自105年10月第四季起即未繳納管理費及公共設施維
    修費，截至111年第1 季止，尚積欠原告79,200元，雖經原
    告催告繳納，被告仍遲未繳納，爰依公寓大廈管理條例第21
    條及系爭管理辦法提起本件訴訟，並聲明：被告應給付原告
    79,200元，及分別按如附表所示之金額，各自如附表所示之
    滯納金起算日起至清償日止，均按日息百分之2計算之滯納
    金。四、被告則辯稱：伊84年就住在那邊，伊是從105年9月
    開始才沒
    繳管理費。因為伊住6樓，伊向管理員反應7樓設置套房吵得
    伊腦神經衰弱，伊請管理由向7樓反應，請他聯絡7樓屋主，
    但是管理員沒有反應，致伊中風，還向伊說若嫌吵叫伊搬家
    。另外，電梯裡面還有喝醉酒的亂撞等，嚇到伊。管理員也
    沒有問伊為何不繳管理費，直接就告到法院等語，並聲明：
    原告之訴駁回。
五、本院之判斷：
（一）原告主張被告為系爭房屋之所有權人，尚欠系爭社區自10
      5年10月第四季起至111年第1季之管理費及公共設施維修
      費共79,200元等事實，業據提出公寓大廈管理組織報備證
      明、台北大公園社區管理委員會組織章程、台北大公園社
      區管理辦法、管理費繳交通知、被告建物登記第一類謄本
      影本等件為證，被告固不爭執其為系爭房屋之所有權人且
      尚欠管理費及公共設施維修費之事實，惟以前詞置辯。查
      ，按「共用部分、約定共用部分之修繕、管理、維護，由
      管理負責人或管理委員會為之。其費用由公共基金支付或
      由區分所有權人按其共有之應有部分比例分擔之。但修繕
      費係因可歸責於區分所有權人或住戶之事由所致者，由該
      區分所有權人或住戶負擔。其費用若區分所有權人會議或
      規約另有規定者，從其規定。」公寓大廈管理條例第10條
      第2項定有明文，又同時履行抗辯，乃基於雙務契約而發
      生，倘雙方之債務，非本於同一雙務契約，縱令雙方債務
      在事實上有密切之關係，或雙方之債務雖因同一之雙務契
      約而發生，然其一方之給付，與他方之給付，並非立於互
      為對待給付之關係者，均不能發生同時履行之抗辯，是就
      同時履行抗辯權之成立，須因本於雙務契約而互負債務，
      其間並有對價關係，始具有此抗辯權利，其中「互負債務
      」尤為不可或欠之前提。而如前所述，區分所有權人繳納
      管理費，乃公寓大廈管理條例所明文之法定義務，並非因
      於雙務契約對價關係而生，縱被告認為原告於管理上有缺
      失，亦應由其個人另循法律途徑而為救濟，尚不得執為其
      拒絕給付管理費之法律理由。是以，被告此部分抗辯，仍
      不影響其應依公寓大廈管理條例及上述社區規約相關規定
      繳納管理費之義務。
（二）按「區分所有建築物共有部分之修繕費及其他負擔，由各
      所有人按其應有部分分擔之。但規約另有約定者，不在此
      限。」民法第799條之1第1項定有明文，又「共用部分、
      約定共用部分之修繕、管理、維護，由管理負責人或管理
      委員會為之。其費用由公共基金支付或由區分所有權人按
      其共有之應有部分比例分擔之。但修繕費係因可歸責於區
      分所有權人或住戶之事由所致者，由該區分所有權人或住
      戶負擔。其費用若區分所有權人會議或規約另有規定者，
      從其規定。」公寓大廈管理條例第10條第2項亦有明文。
      原告就被告未繳納之管理費及公共設施維修費，另依社區
      管理辦法第參條第2項第5點規定「逾期不繳管理費者，逾
      期每日加收應繳費用百分之二之滯納金」，請求自如附表
      所示之滯納金起算日起至清償日止，按每日百分之2計算
      滯納金部分，考諸此項滯納金之收取，僅係為處罰遲繳管
      理費者所生之名目，非屬前揭民法及公寓大廈管理條例所
      指共用部分之修繕費、管理費、公共基金、應分擔或其他
      應負擔之費用，故其以多數決方式為之，於法未合，原告
      此部分主張，自無理由，應予駁回。
（三）從而，原告依公寓大廈管理條例第21條規定，請求被告給
      付欠繳管理費及公共設施維修費79,200元，為有理由，應
      予准許；逾此部分之其餘請求，則無理由，應予駁回。
六、本判決原告勝訴部分係就民事訴訟法第436條之8第1項適用
    小額程序所為被告部分敗訴之判決，依同法第436條之20規
    定，應依職權宣告假執行，並依職權確定訴訟費用額為1,00
    0元應由被告負擔。
中　　華　　民　　國　　111 　年　　3 　　月　　29　　日
                  臺灣新北地方法院三重簡易庭
                      法      官  葉靜芳
以上為正本係照原本作成。
對於本件判決如有不服，應於收受送達後20日內向本院提出上訴
書狀，上訴於本院合議庭，並按他造當事人之人數附具繕本。當
事人之上訴，非以判決違背法令為理由不得為之，上訴狀應記載
上訴理由，表明下列各款事項：
（一）原判決所違背之法令及其具體內容。
（二）依訴訟資料可認為原判決有違背法令之具體事實。
如未於上訴後20日內補提合法上訴理由書，法院得逕以裁定駁回
上訴。
中　　華　　民　　國　　111 　年　　3 　　月　　29　　日
                      書  記  官  陳君偉
附表：請求金額滯納金起算日一覽表
┌──┬──────┬────────┬───────┐
│ 編 │ 欠繳金額   │管理費應繳交日  │滯納金起算日  │
│號  │  （新臺幣）│                │              │
├──┼──────┼────────┼───────┤
│ 1  │3,100元     │105年10月15日   │105年10月16日 │
├──┼──────┼────────┼───────┤
│ 2  │4,100元     │106年1月18日    │106年1月19日  │
├──┼──────┼────────┼───────┤
│ 3  │3,100元     │106年4月15日    │106年4月16日  │
├──┼──────┼────────┼───────┤
│ 4  │3,100元     │106年7月15日    │106年7月16日  │
├──┼──────┼────────┼───────┤
│ 5  │3,100元     │106年10月15日   │106年10月16日 │
├──┼──────┼────────┼───────┤
│ 6  │4,100元     │107年1月14日    │107年1月15日  │
├──┼──────┼────────┼───────┤
│ 7  │3,100元     │107年4月15日    │107年4月16日  │
├──┼──────┼────────┼───────┤
│ 8  │3,100元     │107年7月15日    │107年7月16日  │
├──┼──────┼────────┼───────┤
│ 9  │3,100元     │107年10月15日   │107年10月16日 │
├──┼──────┼────────┼───────┤
│ 10 │4,100元     │108年1月13日    │108年1月14日  │
├──┼──────┼────────┼───────┤
│ 11 │3,100元     │108年4月14日    │108年4月15日  │
├──┼──────┼────────┼───────┤
│ 12 │3,100元     │108年7月14日    │108年7月15日  │
├──┼──────┼────────┼───────┤
│ 13 │3,100元     │108年10月13日   │108年10月14日 │
├──┼──────┼────────┼───────┤
│ 14 │5,100元     │109年1月12日    │109年1月13日  │
├──┼──────┼────────┼───────┤
│ 15 │3,100元     │109年4月14日    │109年4月15日  │
├──┼──────┼────────┼───────┤
│ 16 │3,100元     │109年7月14日    │109年7月15日  │
├──┼──────┼────────┼───────┤
│ 17 │3,100元     │109年10月14日   │109年10月15日 │
├──┼──────┼────────┼───────┤
│ 18 │6,100元     │110年1月16日    │110年1月17日  │
├──┼──────┼────────┼───────┤
│ 19 │3,100元     │110年4月14日    │110年4月15日  │
├──┼──────┼────────┼───────┤
│ 20 │3,100元     │110年7月14日    │110年7月15日  │
├──┼──────┼────────┼───────┤
│ 21 │3,100元     │110年10月14日   │110年10月15日 │
├──┼──────┼────────┼───────┤
│ 22 │6,100元     │111年1月15日    │111年1月16日  │
├──┼──────┼────────┴───────┤
│合計│79,200元    │                                │
└──┴──────┴────────────────┘